臺灣臺北地方法院刑事判決
110年度審易字第494號
公  訴  人  臺灣臺北地方檢察署檢察官
被      告  江鑑恩



上列被告因竊盜案件，經檢察官提起公訴（110年度調偵字第563
號），因被告於本院準備程序中就被訴事實為有罪之陳述，經告
知簡式審判程序意旨，並聽取公訴人及被告之意見後，改依簡式
審判程序審理，判決如下：
    主      文
江鑑恩犯攜帶兇器竊盜罪，處有期徒刑陸月，如易科罰金，以新
臺幣壹仟元折算壹日。緩刑貳年。
    事實及理由
一、本案被告江鑑恩所犯係死刑、無期徒刑、最輕本刑為3年以
    上有期徒刑以外之罪，且非高等法院管轄第一審案件之罪，
    其於本院準備程序中就被訴事實為有罪之陳述，由本院裁定
    以簡式審判程序加以審理，且依刑事訴訟法第273條之2、第
    159條第2項規定，不適用傳聞法則有關限制證據能力之相關
    規定；另依同法第310條之2準用同法第454條之規定，得製
    作略式判決書，如認定之犯罪事實、證據及應適用之法條，
    與起訴書之記載相同者，得引用之，合先敘明。
二、本案除起訴書犯罪事實欄一、第1行所載「意圖為自己不法
    之所有」，應予補充為「意圖為自己不法之所有，基於加重
    竊盜之犯意」；第6至7行所載「致令車窗玻璃及行車紀錄器
    底座毀損而不堪使用」後，補充記載「（江鑑恩所涉毀損罪
    嫌部分，業經傅睦恩具狀撤回告訴，爰不另為不受理之諭知
    ，詳後述）」；證據部分另應補充增列「被告江鑑恩於本院
    準備程序中及審理時之自白（見本院卷第91頁、第97頁、第
    99頁）」外，其餘犯罪事實及證據均引用檢察官起訴書之記
    載（如附件）。　
三、論罪科刑之依據： 
  ㈠按刑法第321條第1項第3款所稱兇器，其種類並無限制，凡客
    觀上足對人之生命、身體、安全構成威脅，具有危險性之兇
    器均屬之，且祇須行竊時攜帶此種具有危險性之兇器為已足
    ，並不以攜帶之初有行兇之意圖為必要（最高法院79年台上
    字第5253號判例要旨可資參照）。經查，被告持以行竊之木
    槌1支雖未扣案，惟既足以破壞車窗玻璃及行車紀錄器底座
    ，顯見其質地堅硬，客觀上足以對人之生命、身體、安全構
    成威脅，而屬具有危險性之兇器無訛。是核被告所為，係犯
    刑法第321條第1項第3款之攜帶兇器竊盜罪。
　㈡爰以行為人之責任為基礎，審酌被告並無前科，此有臺灣高
    等法院被告前案紀錄表在卷可稽，素行尚可。其任意竊取他
    人財物，侵害他人之財產安全，應予非難；惟念其坦承犯行
    ，且與告訴人傅睦恩以新臺幣（下同）3萬元達成和解，並
    已如數履行完畢，此有本院和解筆錄、公務電話紀錄附卷可
    查（見本院卷第103至104頁、第111頁）；兼衡其自述高職
    畢業之智識程度、從事餐飲業、月薪3萬多元、未婚、無子
    亦無需扶養對象之家庭生活經濟狀況（見本院卷第99至100
    頁）；復考量本案所竊財物價值，暨其犯罪之動機、目的及
    手段等一切情狀，爰量處如主文所示之刑，並諭知易科罰金
    之折算標準，以資懲儆。
　㈢緩刑：被告未曾因故意犯罪受有期徒刑以上刑之宣告，此有
    臺灣高等法院被告前案紀錄表可考，其因一時失慮，致罹刑
    典，嗣於本院準備程序中及審理時均坦承犯行，且與告訴人
    以3萬元達成和解，並已如數履行完畢，業經認定如前；又
    告訴人亦同意於收受上開款項後，就本案加重竊盜部分，給
    予被告緩刑之宣告一節，有本院和解筆錄在卷可查（見本院
    卷第103頁），是本院認被告經此罪刑之宣告，當知所警惕
    ，信無再犯之虞，而認所宣告之刑，以暫不執行為適當，爰
    依刑法第74條第1項第1款規定，併予宣告緩刑2年，以啟自
    新。
四、沒收部分：
  ㈠未扣案之木槌1支，乃被告持以供本案犯罪使用一節，固據被
    告於本院準備程序中供承在卷（見本院卷第91頁），惟被告
    於本院準備程序中供稱：木槌是我之前跟我朋友去三芝的廢
    墟撿的，不是我的，當時騎摩托車去的，車子已經賣給別人
    了，木槌放在車廂裡面等語（見本院卷第91頁）。是上開木
    槌既非被告所有，復未扣案，亦無證據證明現仍存在而未滅
    失，又非違禁物或其他依法應沒收之物，爰不予宣告沒收，
    併此敘明。
　㈡被告竊得之行車紀錄器1臺，乃被告之犯罪所得，未據扣案亦
    未實際合法發還告訴人。惟查，被告業已與告訴人達成和解
    並履行完畢，業經認定如前，已足以剝奪其犯罪利得，若再
    宣告沒收，將使其承受過度之不利益，顯屬過苛，爰依刑法
    第38條之2第2項規定，不予宣告沒收，併此敘明。　
五、不另為不受理之諭知：
　㈠按告訴乃論之罪，告訴人於第一審辯論終結前，得撤回其告
    訴；又告訴經撤回者，法院應諭知不受理之判決，並得不經
    言詞辯論為之，刑事訴訟法第238條第1項、第303條第3 款
    、第307條分別定有明文。
　㈡公訴意旨另以：被告持木槌1支將告訴人所有之自小貨車車窗
    玻璃敲破並以木槌勾住行車紀錄器底部，大力拉扯使其底座
    斷裂脫落，致令車窗玻璃及行車紀錄器底座毀損而不堪使用
    之行為，亦涉犯刑法第354條之毀損罪嫌云云。
　㈢惟查，被告前開所涉刑法第354條之毀損罪嫌，依同法第357 
    條規定，須告訴乃論。茲告訴人與被告已達成和解並具狀撤
    回毀損罪嫌部分之告訴，此有本院和解筆錄、公務電話紀錄
    及刑事撤回告訴狀附卷可稽（見本院卷第103至104頁、第11
    1至113頁），按上說明，本應就此部分為不受理之諭知，惟
    若此部分有罪，與本案起訴經論罪之加重竊盜部分，有想像
    競合犯之裁判上一罪關係，爰不另為不受理之諭知，附此敘
    明。
據上論斷，應依刑事訴訟法第273條之1第1項、第310條之2、第4
54條第2項、第299條第1項前段，刑法第321條第1項第3款、第41
條第1項前段、第74條第1項第1款，刑法施行法第1條之1第1項，
判決如主文。
本案經檢察官鄭東峯提起公訴，檢察官王巧玲到庭執行職務。
中　　華　　民　　國　　110 　年　　9 　　月　　27　　日
　　　　　　　　　刑事第二十二庭  法　官　葉詩佳
上正本證明與原本無異。 
如不服本判決應於收受送達後20日內向本院提出上訴書狀，並應
敘述具體理由；其未敘述上訴理由者，應於上訴期間屆滿後20日
內向本院補提理由書（均須按他造當事人之人數附繕本）「切勿
逕送上級法院」。告訴人或被害人如對於本判決不服者，應具備
理由請求檢察官上訴，其上訴期間之計算係以檢察官收受判決正
本之日期為準。 因疫情而遲誤不變期間，得向法院聲請回復原
狀。
                                   書記官  巫佳蒨 
中　　華　　民　　國　　110 　年　　9 　　月　　27　　日
附錄本案論罪科刑法條全文：
中華民國刑法第321條
犯前條第1項、第2項之罪而有下列情形之一者，處6月以上5年以
下有期徒刑，得併科50萬元以下罰金：
一、侵入住宅或有人居住之建築物、船艦或隱匿其內而犯之。
二、毀越門窗、牆垣或其他安全設備而犯之。
三、攜帶兇器而犯之。
四、結夥三人以上而犯之。
五、乘火災、水災或其他災害之際而犯之。
六、在車站、港埠、航空站或其他供水、陸、空公眾運輸之舟、
    車、航空機內而犯之。
前項之未遂犯罰之。
附件：
臺灣臺北地方檢察署檢察官起訴書
                                    110年度調偵字第563號
　　被　　　告　江鑑恩　男　21歲（民國00年0月0日生）
　　　　　　　　　　　　住臺北市○○區○○路000巷00弄00
　　　　　　　　　　　　　號3樓
　　　　　　　　　　　　國民身分證統一編號：Z000000000號
上列被告因竊盜案件，已經偵查終結，認應該提起公訴，茲將犯
罪事實及證據並所犯法條分敘如下：
　　　　犯罪事實
一、江鑑恩意圖為自己不法之所有，於民國109年7月14日晚間9
    時3分許，在臺北市大安區信義路與文昌街口前，見傅睦恩
    所有之車牌號碼000-0000號自小貨車停放上址路旁，趁無人
    注意之際，持客觀上足供兇器使用之木槌，敲破傅睦恩自小
    貨車駕駛座車窗玻璃，以木槌勾住行車紀錄器底部，大力拉
    扯使其底座斷裂脫落而竊取之，致令車窗玻璃及行車紀錄器
    底座毀損而不堪使用，得手後即行逃離現場。嗣經傅睦恩發
    現遭竊而報警處理，經警調取監視錄影畫面始循線查悉上情
    。
二、案經傅睦恩訴由臺北市政府警察局大安分局報告偵辦。
　　　　證據並所犯法條
一、證據清單及待證事實
編號 證據名稱 待證事實 1 被告江鑑恩之供述 被告江鑑恩坦承於上揭時、地，持木槌打破車窗，竊取車內行車紀錄器之事實。 2 證人即告訴人傅睦恩之證述 車牌號碼000-0000號自小貨車內行車紀錄器遭人竊取之事實。 3 路口監視器畫面翻拍照片及毀損照片 車窗及行車紀錄器遭毀損之事實。 
二、核被告所為，係犯刑法第321條第1項第3款攜帶兇器竊盜、
    第354條毀損等罪嫌。
三、依刑事訴訟法第251條第1項提起公訴。
　  此　  致
臺灣臺北地方法院
中　　華　　民　　國　 110　　年　　3 　　月　　12　　日
                          　　檢　察　官  鄭  東  峯
本件正本證明與原本無異
中　　華　　民　　國　 110　　年　　3 　　月　　26　　日
　　　　　　　　　　　        書　記　官  楊  玉  嬿  　
附錄本案所犯法條全文 
中華民國刑法第321條
犯前條第 1 項、第 2 項之罪而有下列情形之一者，處 6 月以
上 5 年以下有期徒刑，得併科 50 萬元以下罰金：
一、侵入住宅或有人居住之建築物、船艦或隱匿其內而犯之。
二、毀越門窗、牆垣或其他安全設備而犯之。
三、攜帶兇器而犯之。
四、結夥三人以上而犯之。
五、乘火災、水災或其他災害之際而犯之。
六、在車站、港埠、航空站或其他供水、陸、空公眾運輸之舟、
    車、航空機內而犯之。
前項之未遂犯罰之。
中華民國刑法第354條
毀棄、損壞前二條以外之他人之物或致令不堪用，足以生損害於
公眾或他人者，處 2 年以下有期徒刑、拘役或 1 萬 5 千元以
下罰金。